【裁判字號】    97,交聲,485
【裁判日期】    970318
【裁判案由】    違反道路交通管理處罰條例聲明異議
【裁判全文】
臺灣臺北地方法院交通事件裁定         97年度交聲字第485號
原處分機關  臺北市交通事件裁決所
異  議  人
即受處分人  甲○○
上列異議人即受處分人因違反道路交通管理處罰條例案件，對於
臺北市交通事件裁決所於97年2 月22日所為之處分（原處分案號
：北市裁二字第裁22-AW00000000 號）聲明異議，本院裁定如下
：
    主    文
異議駁回。
    理    由
一、按道路交通管理處罰條例所稱之「車輛」，係指在道路上以
    原動機行駛之汽車（包括機器腳踏車）或以人力、獸力行駛
    之車輛；道路交通安全規則所稱之「汽車」，係指在道路上
    不依軌道或電力架線而以原動機行駛之車輛（包含機器腳踏
    車），道路交通管理處罰條例第3 條第8 款、道路交通安全
    規則第2 條第1 項第1 款定有明文。次按人行道，指為專供
    行人通行之騎樓、走廊及劃設供行人行走之地面道路、與人
    行天橋及人行地下道；人行道，不得臨時停車，交通處罰條
    例第3 條第3 款、交通安全規則第111 條第1 項第1 款規定
    甚明；另設有禁止停車標誌之處所不得停車，交通安全規則
    第112 條第1 項第4 款亦定有明文。又汽車駕駛人在禁止臨
    時停車處所停車者，處新臺幣（下同）600 元以上1,200 元
    以下罰鍰，道路交通管理處罰條例第56條第1 項第1 款亦有
    明定。
二、本件原處分機關即臺北市交通事件裁決所以異議人即受處分
    人甲○○所有之車牌號碼568-BEA 號重型機車，於民國97年
    1 月6 日下午3 時50分許，在臺北市○○街禁止臨時停車處
    所停車，為臺北市政府警察局北投分局光明派出所員警陳思
    騏拍照採證，並依道路交通管理處罰條例第56條第1 項第1
    款之規定，逕行舉發「在人行道停車」之違規。嗣因異議人
    於應到案日期前提出申訴，原處分機關函請原舉發機關調查
    結果，仍認異議人有前揭違規行為，原處分機關遂於97年2
    月22日依道路交通管理處罰條例第56條第1 項第1 款及違反
    道路交通管理事件統一裁罰基準表等規定，裁處異議人罰鍰
    600 元，合先敘明。
三、異議人聲明異議意旨略以：本人於97年1 月5 日晚上6 點多
    ，將機車停在相片中的左手邊白線劃線的停車內，因當時適
    逢假日，人車眾多，就被不知名人士移出停車格外，而被光
    明派出所警員拍照舉發，而本人於1 月7 日早上準備牽車時
    ，才發現機車被移出停車格外，為此聲明異議，請求撤銷原
    處分等語。
四、經查：
  (一)異議人所有之車牌號碼568-BEA 號重型機車，於民國97年1
    月6 日下午3 時50分許，在臺北市○○街禁止臨時停車處所
    停車之違規事實，有臺北市政府警察局舉發違反道路交通管
    理事件通知單、採證照片在卷可參，是異議人之違規行為堪
    以認定。
  (二)異議人雖辯稱其係將機車停放於停車格內，而遭他人移出停
    車格外云云。惟查，觀之採證照片，異議人所有機車並非緊
    鄰合法停車格，而係與停車格尚相隔至少1-2 個機車車身之
    距離，衡與一般遭他人挪動機車而機車仍會置於停車格白線
    邊緣之常情有違；且該機車車頭與車尾並非呈現斜停狀態，
    而無遭人挪動之痕跡，則是否如同異議人所辯遭他人移動車
    輛，已堪懷疑。又如異議人所言停車當時人車眾多，則於停
    車空間不足之情況下，一般人多會選擇另覓他處停車，而非
    花費時間精力挪動他人機車。況於停車格內停滿機車甚為擁
    擠之情況下，稍加移動車輛即甚為困難，如何有搬動機車之
    空間。此外，異議人復未提出任何證據足資證明其確有依規
    定停車之事實，故異議人以上開情詞置辯，尚無足採。
五、綜上所述，異議人確有在前揭時、地，將其所有重型機車於
    禁行臨時停車處所停車之違規行為，原處分機關依前揭道路
    交通管理處罰條例第56條第1 項第1 款之規定，裁處異議人
    罰鍰600 元，尚無違誤。異議人猶執前詞指摘原處分不當，
    為無理由，自應將其異議駁回。
六、據上論斷，應依道路交通案件處理辦法第19條，裁定如主文
    。
中    華    民    國    97    年    3     月    18    日
                              交通法庭法  官  林孟皇
本正本證明與原本無異。
如不服本裁定，應於送達後5日內向本院提出抗告狀。
                                      書記官  宋德華
中    華    民    國    97    年    3     月    18    日


司法院資訊處製作；財團法人民間司法改革基金會備份。
